臺灣橋頭地方法院刑事判決　
110年度交簡上字第120號
上  訴  人  
即  被  告  鄭桓曜



上列上訴人即被告因過失傷害案件，不服本院橋頭簡易庭中華民
國110年8月31日110年度交簡字第1338號第一審簡易判決（聲請
簡易判決處刑案號：臺灣橋頭地方檢察署110年度偵字第7610號
），提起上訴，本院合議庭判決如下：
    主  文
上訴駁回。
鄭桓曜緩刑貳年。
    犯罪事實及理由
一、本案經本院審理結果，認第一審簡易判決以被告鄭桓曜犯刑
    法第284條前段之過失傷害罪，判處有期徒刑3月，並諭知以
    新臺幣（下同）1,000元折算1日之易科罰金折算標準，其認
    事用法及量刑均無不當，應予維持，除證據補充「被告於本
    審準備程序及審理時之自白」外，爰引用第一審簡易判決書
    （如附件）記載之事實、理由及證據。
二、本判決所引用被告以外之人於審判外之陳述，經本院提示後
    ，檢察官及被告均同意作為證據，而本院審酌各該證據作成
    時之情況，核無違法不當或證明力明顯過低之瑕疵，亦認以
    之作為證據應屬適當，依上開規定，認均有證據能力。又本
    判決其餘憑以認定犯罪事實之非供述證據，查無違反法定程
    序取得之情，依同法第158條之4規定反面解釋，亦具證據能
    力。 
三、被告上訴意旨略以：我已與告訴人林欣怡調解成立，並依調
    解筆錄內容賠償告訴人12萬元完畢，請求諭知緩刑等語。
四、經查，原審認被告犯行明確，審酌被告於駕車過程中未能善
    盡駕駛之注意義務，導致告訴人受傷之結果，所為應予非難
    ；另考量被告未與告訴人達成和解以填補損害，及其素行、
    過失情節、告訴人所受傷勢程度，暨其自陳大專之智識程度
    、小康之家庭經濟狀況等一切情狀，量處有期徒刑3月，並
    諭知易科罰金之折算標準，已詳加斟酌刑法第57條所列各款
    事項，且妥適反應被告犯罪事實與全案情節，量刑亦無不當
    。被告以上開理由提起上訴，並未指出原審判決認事用法有
    何不當，其上訴為無理由，應予駁回。
五、被告前於民國77、78年間，分別因偽造文書、詐欺案件，經
    法院判處有期徒刑5月、3月，再經減刑為2月15日、1月15日
    ，嗣執行完畢後，5年以內未曾因故意犯罪受有期徒刑以上
    刑之宣告，有臺灣高等法院被告前案紀錄表1份在卷可參（
    見本審卷第23至28頁），茲因一時思慮欠周而罹刑章，犯後
    坦承犯行，且與告訴人調解成立，並依約給付賠償金12萬元
    完畢，有調解筆錄、保險理賠網頁截圖、本院辦理刑事案件
    電話紀錄查詢表各1份附卷可憑（見本審卷第37至38、61、6
    5頁），足認被告尚能為其犯行負責，且告訴人所受損害已
    有填補，堪信被告經此次刑之宣告，應知警惕而無再犯之虞
    ，是本院認其所受宣告之刑，以暫不執行為適當，爰依刑法
    第74條第1項第2款之規定，諭知緩刑2年，以啟自新。
據上論斷，應依刑事訴訟法第455條之1第1項、第3項、第368條
、第373條，判決如主文。
本案經檢察官呂建興聲請簡易判決處刑，檢察官廖姵涵到庭執行
職務。 
中　　華　　民　　國　　111 　年　　3 　　月　　24　　日
                  刑事第五庭  審判長  法  官  林永村
　
                                      法  官  徐右家
　
                                      法  官  黃逸寧 
以上正本證明與原本無異。
不得上訴。
中　　華　　民　　國　　111 　年　　3 　　月　　24　　日
　　　　　　　　　　　　　　　　　　　書記官  葉玉芬
附錄法條：
刑法第284 條
因過失傷害人者，處一年以下有期徒刑、拘役或十萬元以下罰金
；致重傷者，處三年以下有期徒刑、拘役或三十萬元以下罰金。
附件：
臺灣橋頭地方法院刑事簡易判決　　　 110年度交簡字第1338號
聲  請  人  臺灣橋頭地方檢察署檢察官
被　　　告　鄭桓曜　男　民國00年0月00日生
                    身分證統一編號：Z000000000號
                    住高雄市○○區○○○路000巷0弄00號
                    居高雄市○○區○○路000巷00號
上列被告因過失傷害案件，經檢察官聲請以簡易判決處刑（110
年度偵字第7610號），本院判決如下：
    主  文
鄭桓曜犯過失傷害罪，處有期徒刑參月，如易科罰金，以新臺幣
壹仟元折算壹日。
    事實及理由
一、本件犯罪事實及證據，均引用檢察官聲請簡易判決處刑書所
    載（如附件）。
二、按汽車行駛至交岔路口時，轉彎車應讓直行車先行，道路交
    通安全規則第102 條第1 項第7 款定有明文，此為一般汽車
    駕駛人所應注意並確實遵守之事項。查被告考領有適當之駕
    駛執照，有道路交通事故調查報告表（二）-1在卷可查，對
    此自難諉為不知，其駕車上路，自應注意依上開規定行駛。
    復衡案發當時天候晴、日間自然光線、柏油路面乾燥、無缺
    陷、無障礙物及視距良好等節，亦有前揭道路交通事故調查
    報告表（一）附卷為憑，客觀上並無不能注意之情事，被告
    駕駛上開汽車行經上開路段時疏未注意，未禮讓直行車先行
    ，肇致本案車禍事故之發生，則其駕駛行為顯有過失甚明；
    又告訴人受有如聲請意旨所載之傷勢，確係導因於本案車禍
    事故，是以被告之過失行為，與告訴人之受傷結果間，具有
    相當因果關係至明。綜上所述，本案事證已臻明確，被告上
    開過失傷害之犯行，足堪認定。
三、論罪科刑：
  （一）核被告所為，係犯刑法第284條前段之過失傷害罪。
  （二）又被告於肇事後留於現場，並主動向到場處理之員警坦
        承其為車禍肇事之人，此觀卷附高雄市政府警察局道路
        交通事故肇事人自首情形紀錄表已明，符合自首要件，
        爰依刑法第62條前段之規定，減輕其刑。
  （三）茲審酌被告於駕車過程中未能善盡駕駛之注意義務，導
        致告訴人受傷之結果，所為應予非難；另考量本件被告
        迄今尚未與告訴人達成和解以填補損害；並考量被告之
        素行、過失情節、告訴人所受傷勢程度，暨被告自陳大
        專之智識程度、小康之家庭經濟狀況等一切情狀，量處
        如主文所示之刑，並諭知易科罰金折算標準。
四、依刑事訴訟法第449條第1項前段、第3項、第454條第2項，
    逕以簡易判決處刑如主文。
五、如不服本判決，應於本判決書送達之日起20日內，向本院提
    出上訴書狀（須附繕本），上訴於本院管轄之第二審地方法
    院合議庭。
六、本案經檢察官呂建興聲請簡易判決處刑。
中　　華　　民　　國　 110　　年　　8 　　月　　31　　日
                  橋頭簡易庭    法　官  廖華君
以上正本證明與原本無異。
中　　華　　民　　國　 110　　年　　8 　　月　　31　　日
                                書記官  陳佳彬

附錄論罪之法條：
刑法第284 條
因過失傷害人者，處一年以下有期徒刑、拘役或十萬元以下罰金
；致重傷者，處三年以下有期徒刑、拘役或三十萬元以下罰金。
附件：
臺灣橋頭地方檢察署檢察官聲請簡易判決處刑書
                                     110年度偵字第7610號
    被　　　告　鄭桓曜　（年籍詳卷）
上列被告因過失傷害案件，業經偵查終結，認為宜聲請以簡易判
決處刑，茲將犯罪事實及證據並所犯法條分敘如下：
        犯罪事實
一、鄭桓曜於民國109 年8 月1 日16時50分許，駕駛車牌號碼00
    0-0000 號營業小客車，沿高雄市左營區天祥一路由東往西
    方向行駛第二車道，行經該路段與民族一路之交岔路口，欲
    右轉民族一路時，本應注意轉彎車應讓直行車先行，而依當
    時天候晴、日間有自然光線、柏油路面乾燥無缺陷且無障礙
    物、視距良好，並無其他不能注意之情形，竟疏未注意及此
    ，未禮讓直行車先行即貿然右轉，適有林欣怡騎乘車牌號碼
    000-0000號普通重型機車，沿同路段同向行駛至該處直行，
    雙方因而發生碰撞，致林欣怡當場人車倒地，受有頭部外傷
    併腦出血、四肢多處擦傷之傷害。
二、案經林欣怡告訴偵辦。
        證據並所犯法條
一、證據清單：
  ㈠被告鄭桓曜於警詢之供述。
  ㈡告訴人林欣怡於警詢之指述。
  ㈢道路交通事故初步分析研判表、道路交通事故現場圖、道路
    交通事故調查報告表㈠、㈡-1各1 份、道路交通事故談話紀
    錄表2 份及現場照片20張。
  ㈣高雄榮民總醫院、高雄長庚紀念醫院診斷證明書各1紙。
二、核被告所為，係犯刑法第284 條前段之過失傷害罪嫌。
三、依刑事訴訟法第451條第1項聲請逕以簡易判決處刑。
    此 致
臺灣橋頭地方法院
中　　華　　民　　國　 110　　年　　6 　　月　　22　　日
                        檢　察　官   呂 建 興